【裁判字號】    99,事聲,217
【裁判日期】    990614
【裁判案由】    消債聲明異議
【裁判全文】
臺灣高雄地方法院民事裁定             99年度事聲字第217號
聲  請  人  國泰世華商業銀行股份有限公司
法定代理人  甲○○
聲  請  人  大眾商業銀行股份有限公司
法定代理人  丙○○
相  對  人  乙○○
上列異議人對於本院司法事務官民國99年4 月22日98年度司執消
債更字第801號認可更生方案之裁定聲明異議，本院裁定如下：
    主    文
異議駁回。
    理    由
一、異議人異議意旨分別略以：
（一）異議人即大眾商業銀行股份有限公司異議意旨略為：就本
      院98年度司執消債更字第801 號認可之更生方案（下稱系
      爭更生方案），異議人自第1 至52期可分配之金額為新臺
      幣（下同）705 元，清償總額應為36,660元（計算式：70
      5 元×52＝36,660元），惟系爭更生方案誤載為36,636元
      ；另異議人於第53至96期之債權金額額應為157,596 元，
      系爭更生方案誤植為120,960 元，為此爰對原裁定認可之
      更生條件聲明異議等語。
（二）異議人即國泰世華商業銀行股份有限公司異議意旨則略為
      ：為使將來債務人即相對人若有毀諾情事，債權人即異議
      人聲請強制執行可供執行金額明確，系爭更生方案內應加
      註：「更生方案如一期未履行，其餘未到期之部分，視為
      全部到期。」，為此爰對原裁定認可之更生條件聲明異議
      ，請求廢棄原裁定等語。
二、按判決如有誤寫、誤算或其他類此之顯然錯誤者，法院得依
    聲請或依職權以裁定更正。又第232 條之規定，於裁定準用
    之。民事訴訟法第232 、239 條分別定有明文，是本件異議
    人即大眾商業銀行股份有限公司依前開規定應向本院聲請更
    正認可系爭更生方案之裁定，而非以聲明異議之方式為之，
    是異議人即大眾商業銀行股份有限公司之主張尚非可採。另
    按，更生方案經法院裁定認可確定後，債務人未依更生條件
    履行者，債權人得以之為執行名義，聲請對債務人及更生之
    保證人、提供擔保之人或其他共同負擔債務之人為強制執行
    。消費者債務清理條例第74條第1 項本文亦有明文。是如相
    對人嗣後未能履行更生方案，債權人本得以系爭更生方案為
    執行名義，向本院為強制執行，就法律效果而言，已保障債
    權人嗣後之債權受償情形，故本件異議人即國泰世華商業銀
    行股份有限公司之主張，既非債務清理條例第63條及第64條
    第2 項所定之情況，則其主張亦非可採。從而，既然上開事
    項均非法定審酌系爭更生方案是否公允之事項，則本院在為
    平衡保障債權人之公平受償，並謀求相對人經濟生活之更生
    重建等消費者債務清理條例之立法要求下，依職權認可相對
    人所提前述更生方案，尚無不當。故而，在異議人均未能具
    體指出相對人有何消費者債務清理條例第63條及第64條第2
    項所定情事之情形下，其所為異議自無理由。
三、綜上所述，本院司法事務官斟酌債務人所提系爭更生方案，
    每月一期，共分96期，第1 至52期每期清償8,859 元（原裁
    定誤載為8,858 元），由各債權人依債權比例受償；第53至
    96期每期清償15,690元（原裁定誤載為15,691元），計8 年
    ，清償總額為1,151,020 元，清償成數為58.09 ％，應認其
    條件核屬公允、適當、可行。又查無債務人有本條例第64條
    第2 項所定不應認可之消極事由存在，乃逕依本條例第64條
    第1 項裁定予以認可債務人所提更生方案，並依本條例第62
    條第2 項酌定其生活限制，經核並無不合。此外，異議人亦
    未能具體指出債務人有何本條例第64條第2 項之情事，從而
    ，異議人聲明異議，為無理由，應予駁回，揆諸前揭條文，
    爰裁定如主文。
中    華    民    國    99    年    6     月    14    日
              民事第一庭    法      官  林岳葳
上為正本係照原本作成。
如不服本裁定，應於裁定送達後10日內，以書狀向本院提出抗告
，並繳納抗告費新臺幣1,000元。
中    華    民    國    99    年    6     月    14    日
                            書  記  官  簡文清

司法院資訊處製作；財團法人民間司法改革基金會備份。
